

CONTACTO

DESARROLLO

HERRAMIENTAS

IDIOMAS





Español Inglés

INTERESES











JOANELLY GONZÁLEZ

INGENIERO DE SISTEMAS

ACERCA DE MI

Soy una profesional apasionada por la automatización de procesos industriales. Autodidacta en el área Web, aplicaciones, IoT, BigData, Blockchain. Más de 4 años de experiencia en el desarrollo de sistemas automatizados que ofrecen soluciones óptimas para la gestión operativa en diferentes áreas: medicina, bienes raíces, logística internacional, textil, comercio electrónico. Trabajo en equipo y capacidad para aprender nuevas herramientas. Mi objetivo es proporcionar soluciones efectivas y un servicio de calidad en mi trabaio.

EXPERIENCIA

2016 Ubitica C A

> Pasantias. Implementación de Sistema Web Odontológico a servicios web RESTFul, Desarrollado en el framework Laravel

2016 - 2018 Ubitica C.A

Programadora. Desarrollo de plataformas web en HTML / CC3. PHP. creación de aplicativos moviles en Android y React Native. Uso de metodologias agiles para el desarrollo de los proyectos

▲ 2019 - Now Tukutin SAC

> Programadora / Co Fundadora, Desarrollo del sistema web para los procesos logísticos de Comercio Internacional. Dirigido a las empresas de importación y exportación para ordenar sus operaciones internacionales de compra y venta. Uso de las herramientas del entorno de la aplicación MEAN para el desarrollo (MongoDB, Express, Angular, NodeJs)

EDUCACIÓN

2010 - 2017 Ingeniero de Sistemas

Universidad de Los Andes, Mérida - Venezuela

2015 - 2016 Cisco CCNA 01 / Cisco CCNA 02 / Cisco CCNA 03

Mérida - Venezuela



